臺灣高雄地方法院民事裁定　　　　　　　 100年度法字第48號
聲　請　人　李福芃
上列聲請人聲請變更財團法人捐助章程，本院裁定如下：
    主  文
財團法人高雄市私立樹德高級家事商業職業學校捐助章程准予修
正變更如附表所示。
聲請程序費用新臺幣壹仟元由聲請人負擔。
    理  由
一、按財團之組織及其管理方法，由捐助人以捐助章程或遺囑定
    之，捐助章程或遺囑所定之組織不完全，或重要之管理方法
    不具備者，法院得因主管機關、檢察官或利害關係人之聲請
    ，為必要之處分；又為維持財團之目的或保存其財產，法院
    得因捐助人、董事、主管機關、檢察官或利害關係人之聲請
    ，變更其組織，民法第62條、第63條分別定有明文。
二、聲請意旨略以：聲請人李福芃為財團法人高雄市私立樹德高
    級家事商業職業學校董事長，該財團法人經主管機關臺灣省
    政府教育廳於民國53年7月20日許可設立，並於100年3月4日
    登記經本院核發法人登記書在案。茲為因應業務需要，經董
    事會議決議修訂捐助章程第6 條及第19條( 如附表所示) ，
    並經主管機關高雄市政府核備在案，爰依法請求裁定准為必
    要之變更等語。
三、經查，聲請人為財團法人高雄市私立樹德高級家事商業職業
    學校之現任董事長，此有本院所核發之法人登記證書附卷可
    稽，是其以利害關係人身分，向本院聲請為捐助章程補充變
    更處分，乃屬合法。又聲請人主張經董事會議決議修改捐助
    章程，並經主管機關高雄市政府核備在案等情，亦據其提出
    董事會會議記錄、高雄市政府100 年11月29日高市府四維教
    高字第1000131744號函文、章程修正條文對照表等為證，且
    核與該財團法人之設立目的並不相違，與民法有關財團法人
    之規定亦無牴觸，是其聲請變更捐助章程，並無不合，應予
    准許。
四、依非訟事件法第21條第1 項前段、第24條第1 項，裁定如主
    文。
中    華    民    國    100   年    12    月    27    日
                  民事第五庭法  官  黃苙荌
以上正本係照原本作成。
如對本裁定抗告，須於裁定送達後10日內向本院提出抗告狀。
中    華    民    國   100    年    12    月    27    日
                            書記官  呂怜勳
附表：
┌────┬────────┬────────┬─────┐
│修正條文│修正後條文內容  │原條文內容      │修正說明  │
├────┼────────┼────────┼─────┤
│第六條  │本法人董事會董事│本法人董事會董事│增加董事名│
│        │之總額為十九人，│之總額為十七人，│額        │
│        │其中七人為專任董│其中五人為專任董│          │
│        │事；董事長一人，│事；董事長一人，│          │
│        │由當屆董事互選之│由當屆董事互選之│          │
│        │；董事長對外代表│；董事長對外代表│          │
│        │本法人。董事每屆│本法人。董事每屆│          │
│        │任期為四年，連選│任期為四年，連選│          │
│        │得連任。        │得連任。        │          │
│        │董事須認同本法人│董事須認同本法人│          │
│        │設立目的及辦學理│設立目的及辦學理│          │
│        │念。            │念。            │          │
├────┼────────┼────────┼─────┤
│第十九條│本法人置監察人二│本法人置監察人一│增加監察人│
│        │人，任期四年，分│人，任期四年，分│名額      │
│        │別起算。        │別起算。        │          │
│        │具下列資格之一者│具下列資格之一者│          │
│        │，得為本法人監察│，得為本法人監察│          │
│        │人之候選人：    │人之候選人：    │          │
│        │一、曾任公私立學│一、曾任公私立學│          │
│        │校校長或學校法人│校校長或學校法人│          │
│        │董事長、董事或監│董事長、董事或監│          │
│        │察人，具辦學經驗│察人，具辦學經驗│          │
│        │者。            │者。            │          │
│        │二、曾從事教育、│二、曾從事教育、│          │
│        │文化、財務、經濟│文化、財務、經濟│          │
│        │、法律等事務工作│、法律等事務工作│          │
│        │者。            │者。            │          │
│        │三、曾任政府或民│三、曾任政府或民│          │
│        │間社團理、監事者│間社團理、監事者│          │
│        │。              │。              │          │
│        │四、熱心教育對本│四、熱心教育對本│          │
│        │校大力贊助者。  │校大力贊助者。  │          │
│        │五、曾任企業界主│五、曾任企業界主│          │
│        │管工作者。      │管工作者。      │          │
│        │六、其他經本法人│六、其他經本法人│          │
│        │董事會認定足堪勝│董事會認定足堪勝│          │
│        │任監察人職務。  │任監察人職務。  │          │
└────┴────────┴────────┴─────┘